臺北高等行政法院裁定
110年度訴字第1472號
原      告  戴兆華                                      
被      告  行政院                                    
代  表  人  蘇貞昌（院長）
被      告  中央選舉委員會
代  表  人  李進勇（主任委員）
訴訟代理人  唐效鈞              
            王曉麟              
            張乃文              
上列當事人間公職人員選舉罷免法事件，原告不服行政院中華民
國110年8月4日院臺訴字第1100181761號訴願決定，提起行政訴
訟，本院判決如下：
    主  文
原告之訴駁回。
訴訟費用由原告負擔。
　　事實及理由
一、行政訴訟法第4條第1項規定：「人民因中央或地方機關之違
    法行政處分，認為損害其權利或法律上之利益，經依訴願法
    提起訴願而不服其決定……得向行政法院提起撤銷訴訟。」第
    106條第1項前段規定：「第4條……訴訟之提起，除本法別有
    規定外，應於訴願決定書送達後2個月之不變期間內為之。
    」依此，提起撤銷訴訟須經訴願程序，且應於訴願決定書送
    達後2個月內提起，始屬合法。起訴逾越法定期限者，其情
    形無從補正，應依行政訴訟法第107條第1項第6款規定裁定
    駁回起訴。
二、本件爭訟經過：
　㈠爰民國107年舉辦直轄市長、縣(市)長、直轄市議員、縣(市)
    議員選舉，因桃園市第2屆議員選舉第12選舉區當選人歐炳
    辰犯貪污治罪條例之共同犯對主管事務圖利罪，經臺灣高等
    法院於107年1月16日以106年度上更（一）字第10號刑事判
    決判處有期徒刑6年，褫奪公權5年，並經最高法院於108年8
    月22日以107年度台上字第1583號刑事判決認其上訴不合法
    而駁回確定；被告行政院嗣依地方制度法第79條第1項第2款
    、第7款之規定，以108年8月30日院臺綜字第1080097702B號
    函解除歐炳辰職權。又被告中央選舉委員會復依公職人員選
    舉罷免法（下稱公職選罷法）第74條第2項、公職選罷法施
    行細則第22條第2款之規定，以108年9月4日中選務字第1083
    150376號公告（下稱系爭公告）桃園市議會第2屆議員選舉
    第12選舉區遞補當選人郭蔡美英，任期至本屆市議員任期屆
    滿之日為止。
　㈡原告以系爭公告適用公職選罷法第74條第2項規定有違法，向
    本院提起確認系爭公告無效訴訟，嗣經本院於108年11月15
    日以108年度訴字第1502號裁定駁回，原告不服提起抗告，
    再經最高行政法院於109年11月19日以109年度裁字第2025號
    裁定駁回，但將該案移送訴願管轄機關行政院，理由略以：
    「……相對人以系爭公告就郭蔡美英遞補為當選人之當選結果
    為確認，乃『當選公告』，應認其性質屬確認處分。抗告人不
    服系爭公告，固於108年9月11日向原審提起確認行政處分無
    效之訴，訴請確認系爭公告無效。……是抗告人對系爭公告不
    服，其尋求救濟所提起之正確訴訟類型，應係行政訴訟法第
    11條準用同法第4條之撤銷訴訟。……綜上所述，本件抗告為
    無理由，應予駁回，實體問題即不再斟酌。抗告人原應提起
    撤銷訴訟，未經訴願程序，誤向原審提起確認系爭公告無效
    訴訟，查其於108年9月4日系爭公告後5日即同年月11日向原
    審起訴，尚未罹於訴願期間，爰依行政訴訟法第6條第4項規
    定，將本件移送於訴願管轄機關即行政院……」等語，後經行
    政院於110年8月4日以院臺訴字第1100181761號訴願決定不
    受理，原告對之仍不服，遂提起本件行政訴訟。
三、經查，本件訴願決定係於110年8月6日合法送達原告，有行
    政院訴願文書郵務送達證書（訴願不可閱覽卷最末頁）可查
    。又原告設籍於桃園市，非在本院所在地之臺北市轄區域內
    ，則依司法院頒行之「行政法院訴訟當事人在途期間標準」
    第2條及第3條第1款規定，應扣除在途期間3日，是其向本院
    提起撤銷訴訟之法定不變期間，自訴願決定發生送達效力之
    翌日即110年8月7日起算，原至110年10月9日屆滿，因該末
    日為星期六，延至110年10月11日（星期一）即已屆滿，其
    遲至110年11月1日始提起本件行政訴訟（參閱本院卷第11頁
    ），已逾法定不變期間。揆諸前揭規定及說明，原告起訴自
    非合法，且無從補正，應予裁定駁回。又本件已因原告起訴
    逾期，欠缺實體判決要件，應予程序上駁回，自無從就原告
    起訴主張之實體上理由為審究，併此敘明。
四、依行政訴訟法第107條第1項第6款、第104條，民事訴訟法第
    95條、第78條，裁定如主文。
中　　華　　民　　國　　111 　年　　7 　　月　　 29 　日
   　　　　　　　   臺北高等行政法院第七庭
                              審判長法  官　 許麗華
                          　　      法  官　 梁哲瑋
                                    法  官　 林學晴　
上為正本係照原本作成。
如不服本裁定，應於送達後10日內向本院提出抗告狀（須按他造
人數附繕本）。 
中　　華　　民　　國　　111 　年　　7 　　月　　29　　日
                                    書記官   劉道文